【裁判字號】    99,易,2063
【裁判日期】    991202
【裁判案由】    傷害
【裁判全文】
臺灣臺北地方法院刑事判決              99年度易字第2063號
公  訴  人  臺灣臺北地方法院檢察署檢察官
被      告  陳奇晨
上列被告因傷害案件，經檢察官聲請以簡易判決處刑（99年度偵
字第15927號），本院刑事庭受理後（99年度簡字第2712號），
認不宜以簡易判決處刑，改依通常程序審理，判決如下：
    主  文
陳奇晨犯傷害罪，處拘役伍拾玖日，如易科罰金，以新臺幣壹仟
元折算壹日。
    事  實
一、陳奇晨於民國99年5月31日凌晨1時30分許，在臺北市○○路
    ○段55號錢櫃KTV前人行道上，因不滿友人陳紫雲與周大鑫間
    的互動關係，竟基於傷害之犯意，以右腳踹踢周大鑫之胸口
    1次，致周大鑫受有胸部挫傷之傷害。
二、案經周大鑫訴由臺灣臺北地方法院檢察署檢察官偵查後聲請
    以簡易判決處刑。
    理  由
一、查本判決下列所引用傳聞證據部分，公訴人及被告陳奇晨於
    審判期日就證據能力均未予以爭執，且迄至言詞辯論終結前
    亦未再聲明異議，審酌上開證據資料製作時之情況，尚無違
    法不當及證明力明顯過低之瑕疵，且為證明本件事實所必要
    ，亦認為以之作為證據應屬適當，依刑事訴訟法第159條之5
    規定，有證據能力。
二、訊據被告陳奇晨固不否認於上開時、地與告訴人周大鑫發生
    拉扯爭執，惟矢口否認傷害犯行，辯稱：當晚因為告訴人一
    直要拖陳紫雲上計程車，伊為了要撥開周大鑫與陳紫雲而發
    生拉扯，才用腳順勢撥開告訴人，當時告訴人是坐在計程車
    內云云。經查：
（一）本件告訴人於上開時、地遭被告踹踢，致受有胸部挫傷之
      經過，業據告訴人於本院審理時結證：「當時我跟我同事
      大概6、7個人從錢櫃KTV樓上下來，在1樓的時候，分成2
      輛計程車要上車的時候，我與被告的前女友陳紫雲是同1
      台計程車，2位同事其中一位是陳紫雲送我上車的時候，
      陳紫雲推我上車，陳紫雲跟我說她的前男友在她的背後，
      她說她要留下來跟他談，我知道陳紫雲跟前男友在談分手
      的事情，我當場是建議陳紫雲不要留下來，跟我回公司，
      這樣比較安全，陳紫雲堅持要留下來的，跟我說不要管她
      的當下，這時候被告站在陳紫雲的正後面，我當時人站在
      計程車旁邊尚未上車，被告就衝過來將陳紫雲撥開，直接
      從我的正面用他的右腳踹到我的胸口，因為錢櫃KTV的門
      口到中華路上是一個斜坡，所以我的位置比較低，我就跌
      倒了。當下我是覺得沒有什麼，但是隔天我爬不起床來，
      我才覺得事態嚴重有內傷才到萬芳醫院驗傷」等語明確，
      與偵查中指述情詞相符（見他字卷第10頁以下），亦與證
      人施立莉於本院審理時結證：「當我們聚會結束之後，我
      們大家在錢櫃KVV的1樓門外馬路邊等計程車，計程車已經
      來了，當初我們另外1組同事就先回去了，剩下我與周大
      鑫還有陳紫雲，我當初就是想說陳紫雲會跟我們一起上車
      ，所以就在馬路邊的計程車等陳紫雲，陳紫雲當時在與被
      告講話，距離我們10公尺的地方講話，我們就在那邊等陳
      紫雲。我與周大鑫叫陳紫雲過來，因為我們之前就知道陳
      紫雲與被告之間有一些糾葛存在，所以我們也不希望陳紫
      雲受到傷害，我們在錢櫃KVV已經很久了，被告從開始到
      結束在錢櫃樓下已經等了2、3個鐘頭了，所以我們會擔心
      。陳紫雲走過來要我與周大鑫先走，我們基於擔心的理由
      ，我們就一直要拉陳紫雲要上車離開，就看到被告從他跟
      陳紫雲原來談話的地方遠遠的衝過來，被告就用腳踹告訴
      人的肚子，告訴人就蹲下去，我與陳紫雲就把被告與告訴
      人2人分開。之後告訴人說他的胸部一直會痛」等語大抵
      相符，復有臺北市立萬芳醫院診斷證明書在卷可稽（見同
      卷第2頁），告訴人所陳述遭被告踹踢胸口等情，與驗傷
      診斷書所載傷勢的情狀契合，應認告訴人確實是因本件衝
      突始遭被告踢踹而受有上開傷害。
（二）再查，被告固辯稱以：告訴人坐在計程車內與陳紫雲發生
      拉扯，伊只是順勢用腳撥開告訴人云云。惟查，告訴人於
      審理中已證稱其當時站在馬路邊等待上車乙節明確，與證
      人施立莉證述告訴人於本件案發時的位置身在計程車右前
      座門口，停待人行道與馬路邊，面向陳紫雲談話等語相符
      ，則告訴人並非於進入計程車車廂入座後始遭被告施暴，
      而係站立於路邊之際突然遭被告起腳相向，是以，本件被
      告猝然朝向呈立姿狀態之告訴人胸口位置舉腳踹踢，顯然
      並非雙方拉扯間出於無意所為，益徵其有傷害告訴人身體
      之犯意明確。被告否認有傷害告訴人之身體云云，應係其
      事後卸責之詞，不足為採。
（三）綜上，本件事證明確，被告傷害告訴人之犯行，足堪認定
      ，應依法論科。
三、核被告所為，係犯刑法第277條第1項之傷害罪。爰審酌被告
    與告訴人前無怨隙，僅因溝通誤會，一時欠缺理性，竟對告
    訴人施暴，傷害告訴人之身體，致告訴人受有上開傷勢，所
    為殊不足取，且犯後始終否認犯行，迄今亦未與告訴人和解
    ，賠償告訴人損害，另衡酌其犯罪之動機、目的、犯罪時所
    受之刺激、生活狀況、智識程度等一切情狀，量處如主文所
    示之刑，並諭知易科罰金之折算標準。
據上論結，應依刑事訴訟法第452條、第299條第1項前段，刑法
第277條第1項、第41條第1項前段，刑法施行法第1條之1，判決
如主文。
中    華    民    國    99    年    12    月     2    日
                  刑事第十三庭  法  官  林瑋桓
以上正本證明與原本無異。
如不服本判決應於收受送達後10日內向本院提出上訴書狀，並應
敘述具體理由；其未敘述上訴理由者，應於上訴期間屆滿後20日
內向本院補提理由書（均須按他造當事人之人數附繕本）「切勿
逕送上級法院」。告訴人或被害人如對於本判決不服者，應具備
理由請求檢察官上訴，其上訴期間之計算係以檢察官收受判決正
本之日期為準。
                                書記官  鄭伊芸
中    華    民    國    99    年    12    月     2    日
附錄本案論罪科刑法條：
中華民國刑法第277條
傷害人之身體或健康者，處3年以下有期徒刑、拘役或1千元以下
罰金。
犯前項之罪因而致人於死者，處無期徒刑或7年以上有期徒刑；
致重傷者，處3年以上10年以下有期徒刑。

司法院資訊處製作；財團法人民間司法改革基金會備份。
